臺灣新竹地方法院民事裁定
110年度小上字第4號
上  訴  人  蕭家仁  




被上訴人    彭首席  
上列當事人間請求清償借款事件，上訴人對於民國109年11月27
日本院竹北簡易庭109年度竹北小字第425號第一審判決提起上訴
，本院裁定如下：
    主  文
上訴駁回。
第二審訴訟費用新臺幣壹仟伍佰元由上訴人負擔。
    理  由
一、按對於小額訴訟之第一審裁判，得上訴或抗告於管轄之地方
    法院，其審判以合議行之。對於前項第一審裁判之上訴或抗
    告，非以其違背法令為理由，不得為之；上訴狀內應記載上
    訴理由，表明下列各款事項：一、原判決所違背之法令及其
    具體內容。二、依訴訟資料可認為原判決有違背法令之具體
    事實，民事訴訟法第436條之24、第436條之25分別定有明文
    。按所謂判決違背法令，上訴人以原判決有不適用法規或適
    用不當為上訴理由時，其上訴狀或理由書應有具體之指摘，
    並揭示該法規之條項或其內容，若係成文法以外之法則，應
    揭示該法則之旨趣，倘為司法院解釋，則應揭示該字號或其
    內容，上訴狀或理由書如未依此項方法表明者，即難認為已
    對判決之違背法令有具體之指摘，其上訴自難認為合法（最
    高法院71年度台上字第314號裁判意旨參照）。又按取捨證
    據認定事實屬於事實審法院之職權，若其認定並不違背法令
    ，即不許任意指摘其認定不當，以為上訴理由（最高法院28
    年上字第1515號裁判意旨參照）。另按小額事件上訴不合法
    者，依民事訴訟法第436條之32第2項準用第471條第1項、第
    444條第1項規定，法院毋庸命其補正，應逕以裁定駁回之。
二、上訴意旨略以：當時是以投資名義由古伊平與被上訴人在新
    竹說投資項目，並有分紅，投資行業與嘉仁科技完全無關，
    回國收到判決書嚇到，為此提起上訴等語。
三、次按小額訴訟程序之當事人除有因原法院違背法令致未能提
    出者外，於第二審程序不得提出新攻擊或防禦方法，民事訴
    訟法第436條之28既定有明文，為貫徹小額程序之簡速性，
    避免因當事人於上訴程序提出新事實及證據而延滯訴訟，小
    額事件之第二審法院原則上應按第一審之訴訟資料，審核其
    訴訟程序及判決內容有無違背法令，當事人於第一審言詞辯
    論終結前未曾提出之訴訟資料，不得再行提出，此為民事訴
    訟法第436條之28明定小額事件之當事人於第二審程序不得
    提出新攻擊或防禦方法之立法理由。經查，本件上訴人對於
    原審小額訴訟之第一審判決提起上訴，核其上訴理由，無非
    以當時係投資名義，並有分紅等情，據此請求廢棄原審判決
    。然原審依卷內之訴訟資料為基礎，本於自由心證，而就證
    據取捨結果所為之事實認定，尚難認有何違法之處，上訴人
    上開上訴之理由，應係就原審判決證據之取捨為爭執，未表
    明原判決有何民事訴訟法第469條第1款至第5款之當然違背
    法令情形，亦未揭示法規之條項、內容，或成文法以外之法
    則之旨趣、或司法院解釋、最高法院判例之判解字號或其內
    容，以具體指摘原判決有不適用法規或適用不當之處，自難
    認對該判決之如何違背法令已有具體指摘，復未指出依訴訟
    資料可認為原判決有違背法令之具體事實，揆諸前揭說明，
    本件上訴自難認為合法，應依民事訴訟法第436條之32第2項
    準用同法第444條第1項規定以裁定駁回之，並確定上訴人應
    負擔之第二審訴訟費用額如主文第二項所示。
四、依民事訴訟法第436 條之32第1 項、第2 項、第444 條第1
    項前段、第436 條之19第1 項、第95條、第78條，裁定如主
    文。
中　　華　　民　　國　　110 　年　　1 　　月　　25　　日
               民事第二庭  審判長 法  官   林南薰
　　　　　　　　　
                                  法  官   林麗玉

　　　　　　　　　　　　　　　　　法  官   張詠晶
以上正本係照原本作成。　　　　　　　　　　　　　　　　　
本裁定不得抗告。
中　　華　　民　　國　　110 　年　　1 　　月　　25　　日
                                  書記官   陳麗麗